臺灣臺北地方法院刑事判決　　　　　　 99年度簡上字第395號
上　訴　人　臺灣臺北地方法院檢察署檢察官
被　　　告　羅麗娟
上列上訴人因被告犯詐欺案件，不服本院九十九年度簡字第二九
六三號中華民國九十九年八月三十一日第一審刑事簡易判決（聲
請簡易判決處刑案號：臺灣臺北地方法院檢察署九十九年度偵緝
字第一三八七號、第一三八八號、第一三八九號、第一三九○號
、第一三九一號、第一三九二號、第一三九三號、第一三九四號
，移送併辦案號：臺灣臺北地方法院檢察署九十九年度偵字第一
九二一三號），提起上訴，本院管轄第二審之合議庭判決如下：
    主      文
上訴駁回。
    事實及理由
一、本案經本院審理結果，認原審以被告羅麗娟犯刑法第三十條
    第一項、第三百三十九條第一項之幫助詐欺取財罪，事證明
    確，適用刑事訴訟法第四百四十九條第一項（漏載前段）、
    第三項，刑法第三十條、第三百三十九條第一項、第四十一
    條第一項前段、第五十五條，刑法施行法第一條之一之規定
    ，判處被告有期徒刑五月，如易科罰金，以新臺幣一千元折
    算一日，其認事用法核無不當，所處刑度亦堪認為適當，自
    應予以維持。是本件事實、理由及證據，除「事實及理由」
    第一段「本件簡要之犯罪事實」第十二行「如附表所示之時
    間」之記載應予更正為「如附表所示之匯款時間」、第二段
    「本案之證據」應補充記載「被告於本院準備程序期日中之
    自白」，及「附表」編號十一「遭詐騙之時間及手法」欄中
    「九月十六日」之記載應予更正為「九月十四日」外，均引
    用原審刑事簡易判決（如附件）之記載。
二、上訴人上訴意旨雖以：被告同時交付中國信託商業銀行及中
    華郵政股份有限公司之存摺、金融卡、印章供詐欺集團使用
    ，而受害之人多達十一人，且被害人蔡百山於民國九十八年
    九月十六日匯款六千六百八十元至被告所有之中國信託商業
    銀行新店分行帳戶內，迄今尚未受償，被告犯後態度顯然不
    佳，原審僅量處有期徒刑五月，顯屬過輕云云。惟按刑事責
    任與民事損害賠償本為二不同領域，刑事判決亦無確認被告
    民事損害賠償義務內容之功能，量刑時雖應考量被告犯罪後
    態度，仍不得僅因被告尚未與告訴人達成和解並賠償告訴人
    損失，即遽科以重刑。且按法官於有罪判決中，究應如何量
    處罪刑，自得依據個案情節，參諸刑法第五十七條所定各款
    犯罪情狀之規定，於該法定刑度範圍內，基於合義務性之裁
    量，量處被告罪刑，而量刑之裁量權，乃獨立審判之核心，
    如非有裁量逾越或裁量濫用之明顯違法情事，自不得擅加指
    摘其違法或不當，即使上級審對下級審裁量權之審查，亦應
    同此標準，最高法院七十二年臺上字第六六九六號著有判例
    意旨可資參酌。查，本件原審法院斟酌被告並無前科，有臺
    灣高等法院被告前案紀錄表一份在卷可稽，然其提供中國信
    託商業銀行股份有限公司帳戶及中華郵政股份有限公司帳戶
    予詐欺集團成員使用，致無辜之被害人上當受騙，均受有相
    當之損失，惟被告犯後坦承犯行，態度尚可等一切情狀，就
    被告所犯幫助詐欺取財罪量處有期徒刑五月，如易科罰金，
    以一千元折算一日，經核並無逾越法定刑度，亦無過重或失
    輕之情形，應屬允洽。又查，被告雖提供上開帳戶供詐欺集
    團成員使用，惟其本身並未因此獲有任何利益，惡性較輕，
    原審復已斟酌被告將中國信託商業銀行股份有限公司帳戶及
    中華郵政股份有限公司帳戶提供予詐欺集團成員使用，致無
    辜之被害人上當受騙，均受有相當之損失等情狀，是上訴人
    據被害人蔡百山之請求，以本件受害之人多達十一人，且被
    害人蔡百山於九十八年九月十六日匯款六千六百八十元至被
    告所有之中國信託商業銀行股份有限公司帳戶內，迄今尚未
    受償等為由，上訴求處被告重刑，尚屬無據，是本件上訴為
    無理由，應予駁回。至被害人蔡百山雖於請求檢察官上訴書
    狀中敘述原審判決並未論及被告應賠償受害人之金額等情，
    惟被害人蔡百山就其所受損害之賠償事宜，理應另循民事訴
    訟途徑尋求解決，始為正途，原審既已斟酌被告將中國信託
    商業銀行股份有限公司帳戶及中華郵政股份有限公司帳戶提
    供予詐欺集團成員使用，致無辜之被害人上當受騙，均受有
    相當之損失等情狀，即無由僅因被告尚未賠償被害人蔡百山
    損害，即遽處被告重刑，已如上述，併予敘明。
三、被告經合法傳喚，無正當理由，未於本院所指定之一百年一
    月十九日審判期日到庭，爰依刑事訴訟法第四百五十五條之
    一第一項、第三項準用同法第三百七十一條規定，不待其陳
    述，逕行判決，附此敘明。
據上論斷，應依刑事訴訟法第四百五十五條之一第一項、第三項
、第三百六十八條、第三百七十一條、第三百七十三條，判決如
主文。
本案經檢察官吳宇青到庭執行職務
中    華    民    國   100    年    2     月    11    日
                    臺灣臺北地方法院刑事第六庭
                        審判長法  官  黃桂興
                              法  官  陳芃宇
                              法  官  雷淑雯
以上正本證明與原本無異。
不得上訴。
                              書記官  蕭君卉
中    華    民    國   100    年    2     月    11    日
附錄本案論罪科刑法條全文：
刑法第三百三十九條
意圖為自己或第三人不法之所有，以詐術使人將本人或第三人之
物交付者，處五年以下有期徒刑、拘役或科或併科一千元以下罰
金。
以前項方法得財產上不法之利益或使第三人得之者，亦同。
前二項之未遂犯罰之。
附件：